【裁判字號】    90,易,472
【裁判日期】    900305
【裁判案由】    電子遊戲場業管理條例
【裁判全文】
臺灣板橋地方法院刑事判決                            九十年度易字第四七二號
    公  訴  人  臺灣板橋地方法院檢察署檢察官
    被      告  乙○○
    被      告  甲○○
右列被告因電子遊戲場業管理條例案件，經檢察官提起公訴 (八十九年度偵字第二０
四七０號)，本院判決如左：
    主  文
乙○○共同違反未依電子遊戲場業管理條例規定辦理營利事業登記者，不得經營電子
遊戲場業之規定，處拘役貳拾日，如易科罰金，以佰元折算壹日。扣案之電子遊戲
機具「新動物奇觀２」參台、「超九」貳台、「滿貫大享」貳台、「七七七積分連線
彈珠」貳台（含ＩＣ板玖塊）、遙控器壹組、入出証參拾玖張、新台幣伍仟陸佰元均
沒收。
甲○○共同違反未依電子遊戲場業管理條例規定辦理營利事業登記者，不得經營電子
遊戲場業之規定，處拘役貳拾日，如易科罰金，以佰元折算壹日。緩刑貳年。扣案
之電子遊戲機具「新動物奇觀２」參台、「超九」貳台、「滿貫大享」貳台、「七七
七積分連線彈珠」貳台（含ＩＣ板玖塊）、遙控器壹組、入出証參拾玖張、新台幣伍
仟陸佰元均沒收。
    事  實
一、乙○○係設於台北縣三重市○○路○段三十號「千群超商」即  鑫入商行之負責
    人，明知該超商未經主管機關核准經營電子遊戲場業務，亦明知未依電子遊戲場
    業管理條例規定辦理營利事業登記者，不得經營電子遊戲場業，竟基於經營電子
    遊戲場之犯意，自民國八十九年十月十八日起，在上開超商內密室內，擅自擺設
    利用電子操縱以顯示聲光影像、圖案、動作之電子遊戲機具「新動物奇觀２」參
    台、「超九」貳台、「滿貫大享」貳台、「七七七積分連線彈珠」貳台（含ＩＣ
    板玖塊），供不特定顧客把玩，並自八十九年十月中旬某日起以月薪二萬二千元
    之代價僱請具有犯意聯結之甲○○，在上開超商內擔任店員除負責超商事務外並
    負責進出密室之管制及電子遊戲場之開洗分業務，而前開遊戲機之遊戲方式為把
    玩之客人每投入新台幣（下同）十元硬幣可在機台開五十分（一比五）或向店員
    開分（一比五），再以押分方式與遊戲機對賭，如押中可贏得倍數不等之分數，
    待不玩時再依遊戲機螢幕所顯示之分數向乙○○或甲○○兌換再玩券，並未兌換
    現金或獎品，而以前開方式經營上開電子遊戲場業務。迄至八十九年十月二十七
    日，在上址為警查獲，並扣得上開乙○○所有供前開犯罪所用之電子遊戲機具玖
    台（含ＩＣ板玖塊）、遙控器壹組、入出証參拾玖張、機台內因犯罪所得之新台
    幣伍仟陸佰元。
二、案經台北縣警察局三重分局報請台灣板橋地方法院檢察署檢察官偵查起訴。
    理  由
一、訊據被告乙○○、甲○○坦承上開犯罪事實不諱，且查「千群超商」即鑫入商
    行依法登記經營之項目不包括電子遊戲場業務，有該商行營利事業登記證等影本
    在卷足憑；又該超商確有經營登記範圍以外之電子遊戲場業務，亦有台北縣警察
    局三重分局臨檢紀錄表一紙附卷可佐，及扣案如事實欄所載之電子遊戲機具玖台
    、遙控器壹組、入出証參拾玖張、機台內因犯罪所得之新台幣伍仟陸佰元足資佐
    證。
    本件事證明確，被告犯行堪以認定。
二、按未依電子遊戲場業管理條例規定辦理營利事業登記者，不得經營電子遊戲場業
    ，違反者應予處罰，電子遊戲場業管理條例第十五條、第二十二條分別定有明文
    ，被告乙○○、甲○○未依電子遊戲場業管理條例辦理營利事業登記，非法經營
    電子遊戲場業，擺設電動玩具，供不特定客人把玩，核被告乙○○、甲○○之所
    為，均係犯電子遊戲場業管理條例第二十二條之罪。又被告二人就前開犯罪有犯
    意連絡及行為分擔，為共同正犯。爰分別審酌被告乙○○、甲○○犯罪之動機、
    目的、手段、所生危害及犯後態度等情狀，量處如主文所示之拘役併諭知易科罰
    金之折算標準。又被告行為後原刑法第四十一條之規定：「犯最重本刑為三年以
    下有期徒刑之刑之罪，而受六月以下有期徒刑或拘役之宣告，因身體、教育、職
    業或家庭之關係或其他正當事由，執行顯有困難者，得以一元以上三元以下折算
    一日，易科罰金。」，已於九十年一月四日經修正為刑法第四十一條第一項，該
    規定為：「犯最重本刑為五年以下有期徒刑之刑之罪，而受六月以下有期徒刑或
    拘役之宣告，因身體、教育、職業或家庭之關係或其他正當事由，執行顯有困難
    者，得以一元以上三元以下折算一日，易科罰金。但確因不執行所宣告之刑，難
    收矯正之效，或難以維持法秩序者，不在此限。」，並於同年月十日經總統公布
    施行，經新舊法比較結果，修正後之新法對被告易服勞役之宣告並不生影響，爰
    適用裁判之新法，附此敘明。另被告甲○○前未曾受有期徒刑以上刑之宣告，因
    一時失慮，偶罹刑典，事後已坦承犯行，深具悔意，經此刑之宣告後，應知警惕
    而無再犯之虞，本院因認暫不執行其刑為當，予以宣告緩刑二年，用啟自新。
    扣案之電子遊戲機具「新動物奇觀２」參台、「超九」貳台、「滿貫大享」貳台
    、「七七七積分連線彈珠」貳台（含ＩＣ板玖塊）、遙控器壹組、入出証參拾玖
    張，係為被告乙○○所有供犯罪所用之物，機台現金伍仟陸佰元係被告乙○○因
    前開犯罪所得之物，均依法宣告沒收。
據上論斷，應依刑事訴訟法第二百九十九條第一項前段，電子遊戲場業管理條例第二
十二條，刑法第十一條前段、第二十八條、第二條第一項前段、修正後第四十一條第
一項、第七十四條第一項第一款、第三十八條第一項第二款、第三款，罰金罰鍰提高
標準條例第一條前段、第二條，判決如主文。
本案經檢察官陳銘祥到庭執行職務
中      華      民      國    九十      年      三      月      五      日
                                  臺灣板橋地方法院刑事第四庭
                                      法  官    李  釱  任
右正本證明與原本無異。
如不服本判決，應於判決送達後十日內，向本院提出上訴狀。
                                      書記官    金  和  國
中      華      民      國    九十      年      三      月      六      日
附錄本案論罪科刑法條全文：
電子遊戲場業管理條例第二十二條
違反第十五條規定者，處行為人一年以下有期徒刑、拘役或科或併科新臺幣五十萬元
以上二百五十萬元以下罰金。
電子遊戲場業管理條例第十五條
未依本條例規定辦理營利事業登記者，不得經營電子遊戲場業。


司法院資訊處製作；財團法人民間司法改革基金會備份。
